最高法院刑事判決                                八十八年度台非字第三五五號
    上訴人  最高法院檢察署檢察總長
    被  告  甲○○
右上訴人因被告偽造文書案件，對於台灣台中地方法院中華民國八十七年七月八日第
一審確定判決（八十七年度訴字第一八九號，起訴案號：台灣台中地方法院檢察署八
十六年度偵字第一六七一一號），認為違法，提起非常上訴，本院判決如左：
    主  文
原判決關於宣告緩刑違背法令部分撤銷。
    理  由
非常上訴理由稱：「按判決適用法則不當者，為違背法令。又依本法應於審判期日調
查之證據而未予調查者，其判決當然為違背法令，刑事訴訟法第三百七十八條、第三
百七十九條第十款分別定有明文。而刑法第七十四條規定緩刑之宣告，須以未曾受有
期徒刑以上刑之宣告或前曾受有期徒刑以上刑之宣告執行完畢五年以內未曾受有期徒
刑以上刑之宣告為要件。經查本件被告於原判決宣示前曾因違反建築法案件，經台灣
台中地方法院簡易庭以八十六年度中簡字第五九五號判處有期徒刑四月，併科罰金新
台幣十五萬元，有期徒刑如易科罰金，罰金如易服勞役，均以銀元三百元折算一日確
定，並於八十六年六月十日執行完畢，有上開案卷可稽。則被告於後案即本件原判決
於八十七年七月八日判決時，已不符合緩刑宣告之要件，自不得宣告緩刑。而被告之
上開前科資料業載於卷附台灣台中地方法院刑案被告院內索引紀錄表內（見原審卷第
四頁），詎原審竟未詳查，遽以該紀錄表記載被告未曾受有期徒刑以上刑之宣告符合
緩刑宣告之要件而為緩刑之諭知，顯然違法。案經確定，爰依刑事訴訟法第四百四十
一條、第四百四十三條提起非常上訴，以資糾正。」等語。
本院按依刑法第七十四條規定，得宣告緩刑者，以未曾受有期徒刑以上刑之宣告，或
前受有期徒刑以上刑之宣告，執行完畢或赦免後五年內，未曾受有期徒刑以上刑之宣
告為條件。是凡在判決前已經受有期徒刑以上刑之宣告確定者，即不合於緩刑要件，
不得復宣告緩刑。本件被告甲○○因違反建築法案件，經台灣台中地方法院簡易庭於
八十六年四月二十五日以八十六年度中簡字第五九五號判處有期徒刑四月，併科罰金
新台幣十五萬元，有期徒刑如易科罰金，罰金如易服勞役，均以銀元三百元（即新台
幣九百元）折算一日，經確定在案，並於同年六月十日執行完畢，有前揭案卷可稽。
依上開說明，被告另犯本件偽造文書罪，原法院於八十七年七月八日判決時，即不得
再宣告緩刑。乃原判決判處被告有期徒刑八月，竟併諭知緩刑三年，此部分顯有適用
法則不當之違背法令。案經確定，非常上訴意旨執以指摘，為有理由。惟原判決尚非
不利於被告，應僅將原判決關於宣告緩刑違背法令部分撤銷，以資糾正。
據上論結，應依刑事訴訟法第四百四十七條第一項第一款前段，判決如主文。
中      華      民      國    八十八    年     十二     月      二      日
                              最高法院刑事第八庭
                                  審判長法官  吳  雄  銘
                                        法官  池  啟  明
                                        法官  石  木  欽
                                        法官  郭  毓  洲
                                        法官  吳  三  龍
      右正本證明與原本無異
                                              書  記  官
中      華      民      國    八十八    年     十二     月      六      日
